臺灣臺北地方法院刑事判決
111年度審簡上字第161號
上  訴  人
即  被  告  江皓翔




上列上訴人即被告傷害案件，不服本院刑事庭中華民國111年5月
25日111年度審簡字第985號第一審刑事簡易判決（起訴案號：11
0年度偵字第32408號），提起上訴，本院管轄之第二審合議庭判
決如下：
    主      文
上訴駁回。
    事實及理由
一、本案經本院審理結果，認原審以上訴人即被告甲○○（下稱被
    告）罪證明確，判決被告係犯刑法第277條第1項之傷害罪，
    處有期徒刑3月，如易科罰金，以新臺幣（下同）1,000元折
    算1日，其認事、用法均無不當，量刑亦認妥適，應予維持
    。本判決之犯罪事實及證據，除補充「被告於本院第二審行
    準備程序及審理時之自白（見本院卷第34、54頁）」外，餘
    均引用原審判決所記載之事實、證據及理由（如附件）。
二、被告上訴意旨略以：本件係告訴人乙○○先行挑釁、辱罵、恐
    嚇等行為，然原審於審酌本案一切情狀時顯未慮及此，量刑
    有過苛之虞，請依刑法第59條規定酌減其刑；我上訴是希望
    能判輕一點，不然我要借錢去繳罰金等語。
三、上訴駁回理由：
　㈠刑法第59條規定之酌量減輕其刑，必須犯罪另有特殊之原因
    與環境，在客觀上足以引起一般同情，認為即使予以宣告法
    定最低度刑，猶嫌過重者，始有其適用。查本件被告對告訴
    人所為之傷害行為，固事出有因，然此僅為被告之犯罪動機
    範疇，依刑法第57條就各情狀審酌即為已足，難謂被告所為
    之傷害犯行係另有特殊之原因與環境，在客觀上足以引起一
    般同情，自無適用刑法第59條規定酌減其刑之餘地。
　㈡法官於有罪判決中，究應如何量處罪刑，為實體法賦予審理
    法官裁量之刑罰權事項，法官行使此項裁量權，自得依據個
    案情節，參諸刑法第57條所定各款犯罪情狀之規定，於該法
    定刑度範圍內，基於合義務性之裁量，量處被告罪刑。量刑
    之裁量權，乃憲法所保障法官獨立審判之核心，法院行使此
    項裁量權，亦非得以任意或自由為之，仍應受一般法律原理
    原則之拘束，即仍須符合法律授權之目的、法律秩序之理念
    、國民法律感情及一般合法有效之慣例等規範，尤其應遵守
    比例原則及平等原則之意旨，否則即可能構成裁量濫用之違
    法。次按量刑輕重，屬為裁判之法院得依職權自由裁量之事
    項，苟其量刑已以行為人之責任為基礎，並斟酌刑法第57條
    各款所列情狀，在法定刑度內，酌量科刑，無顯然失當或違
    反公平、比例及罪刑相當原則者，亦無偏執一端，致明顯失
    出失入情形，自不得指為違法。查被告於本院準備程序及審
    理中均已坦承犯行，並有原審判決所引用之證據在卷可憑，
    足認被告確係犯刑法第277條第1項之傷害罪。原審以被告罪
    證明確，並審酌被告為智識成熟之人，遇告訴人上前理論，
    縱不滿其態度，仍應以理性態度處理，竟率以暴力私刑相待
    ，致告訴人受有傷害，被告所為實應非難。復考量被告犯後
    坦認犯行，因告訴人求償金額高達80萬元，致未與其達成和
    解，兼衡被告陳稱：高職畢業之最高學歷，目前從事貨運業
    ，月收入約4萬多元，離婚，須扶養就讀國小六年級及幼稚
    園大班之2名未成年子女等語之智識程度及家庭經濟狀況，
    及告訴人之傷勢、被告之犯罪動機、目的、手段、犯罪所生
    危害等一切情狀，量處有期徒刑3月，並諭知易科罰金之折
    算標準，已具體說明量刑之理由，故認原審判決核無逾越法
    定刑度，或有濫用自由裁量權限之違法或不當之情事，本院
    自應予以尊重並維持。是被告以前詞為由提起上訴，其上訴
    尚非有理由，爰予以駁回。
四、不予宣告緩刑之理由：
　　被告雖另請求予以緩刑宣告等語。然查被告前因傷害案件，
    經臺灣新北地方法院以107年度易字第807號判決判處有期徒
    刑2月確定，於民國108年5月21日易科罰金執行完畢等情，
    有臺灣高等法院被告前案紀錄表1份（見本院卷第49頁）在
    卷可稽，是本件即不符合刑法第74條第1項之緩刑要件，依
    法不得宣告緩刑，附此敘明。　　
據上論斷，應依刑事訴訟法第455條之1第1項、第3項、第368條
、第373條，判決如主文。　　　　　
本案經檢察官許佩霖提起公訴，檢察官吳春麗、李明哲到庭執行
職務。　　　　　　
中　　華　　民　　國　　111 　年　 　11 　月　  15　　日
　　　　　　　　　刑事第二十一庭  審判長法  官  程克琳
                                        法  官  王星富
                                        法  官  倪霈棻
以上正本證明與原本無異。
不得上訴。
　　　　　　　　　　　　　　　　        書記官　蔡旻璋
中　　華　　民　　國　　111 　年　　11　　月　　15 　日
附件：
臺灣臺北地方法院刑事簡易判決
111年度審簡字第985號
公  訴  人  臺灣臺北地方檢察署檢察官
被      告  甲○○


上列被告因傷害案件，經檢察官提起公訴（110年度偵字第32408
號），嗣因被告自白犯罪，本院合議庭裁定由受命法官獨任逕以
簡易判決處刑（原案號：111年度審訴字第465號），判決如下：
    主  文
甲○○犯傷害罪，處有期徒刑參月，如易科罰金，以新臺幣壹仟元
折算壹日。
    事實及理由
一、犯罪事實要旨：
　　甲○○與乙○○本不認識，緣甲○○於民國110年9月18日晚上10時
    18分許，在臺北市○○區○○路000號前實施吊掛作業，乙○○駕
    車行經該處，為閃避吊車而發生交通事故，遂上前與甲○○理
    論，二人發生口角爭執，甲○○竟基於傷害他人身體之犯意，
    以腳踢、出拳之方式毆打乙○○，致乙○○受有頭部挫傷、上唇
    擦傷、右前臂及左前臂瘀挫傷等傷害。
二、下列證據足證上開犯罪事實：
　㈠告訴人乙○○於警詢及本院訊問時之指述。
　㈡證人蘇宜建於偵查中之證述。
　㈢行車紀錄器影像光碟暨翻拍畫面6張。
　㈣臺北醫學大學附設醫院診斷證明書1份、臺北市政府警察局信
    義分局三張犁派出所受（處）理案件證明單、受理各類案件
    紀錄表。
　㈤被告甲○○於本院訊問時之自白。
三、論罪科刑：
　㈠核被告所為，係犯刑法第277條第1項之傷害罪。
　㈡查被告前於107年間因傷害案件，經臺灣新北地方法院以107
    年度易字第807號判決判處有期徒刑2月確定，於108年5月21
    日易科罰金執行完畢，有臺灣高等法院被告前案紀錄表在卷
    可稽，是被告受有期徒刑執行完畢後，5年內故意再犯本件
    傷害罪，固構成累犯。然本院審酌被告於本案所犯之罪名雖
    與本案相同，然本案情節相較前案尚無顯然較重之情形，難
    以驟斷被告蔑視前刑之警告。基此，本院認卷內尚無證據足
    認被告有立法意旨所指之特別惡性或刑罰感應力薄弱之情事
    ，自難僅以被告於前刑執行完畢後再犯為由即加重處罰，爰
    參酌司法院釋字第775號解釋意旨，裁量不予加重本刑。
　㈢爰審酌被告為智識成熟之人，遇告訴人上前理論，縱不滿其
    態度，仍應以理性態度處理，竟率以暴力私刑相待，致告訴
    人受有首揭傷害，被告所為實應非難。復考量被告犯後坦認
    犯行，因告訴人求償金額高達新臺幣（下同）80萬元，致未
    與其達成和解，兼衡被告陳稱：高職畢業之最高學歷，目前
    從事貨運業，月收入約4萬多元，離婚，須扶養就讀國小六
    年級及幼稚園大班之2名未成年子女等語之智識程度及家庭
    經濟狀況，及告訴人之傷勢、被告之犯罪動機、目的、手段
    、犯罪所生危害等一切情狀，量處如主文所示之刑，並諭知
    易科罰金之折算標準。
四、依刑事訴訟法第449條第2項、第3項，逕以簡易判決處刑如
    主文。
五、如不服本判決，應於收受送達判決之日起20日內，向本院提
    起上訴（須附繕本）。
六、本件經檢察官許佩霖提起公訴、檢察官朱玓到庭執行職務。
中　　華　　民　　國　　111 　年　　5 　　月　　25　　日
                  刑事第二十庭  法  官  宋恩同
以上正本證明與原本無異。
如不服本判決應於收受送達後20日內向本院提出上訴書狀，並應敘述具體理由；其未敘述上訴理由者，應於上訴期間屆滿後20日內向本院補提理由書（均須按他造當事人之人數附繕本）「切勿逕送上級法院」。告訴人或被害人如對於本判決不服者，應具備理由請求檢察官上訴，其上訴期間之計算係以檢察官收受判決正本之日期為準。因疫情而遲誤不變期間，得向法院聲請回復原狀。                                
                                書記官  黃勤涵
中　　華　　民　　國　　111 　年　　5 　　月　　25　　日
附錄本案論罪科刑法條全文：
刑法第277條
傷害人之身體或健康者，處5年以下有期徒刑、拘役或50萬元以
下罰金。
犯前項之罪，因而致人於死者，處無期徒刑或7年以上有期徒刑
；致重傷者，處3年以上10年以下有期徒刑。